【裁判字號】    90,訴,1564
【裁判日期】    901029
【裁判案由】    毒品危害防制條例
【裁判全文】
臺灣桃園地方法院刑事判決                          九十年度訴字第一五六四號
    公  訴  人  臺灣桃園地方法院檢察署檢察官
    被      告  甲○○
右列被告因違反毒品危害防制條例案件，經檢察官提起公訴（九十年度毒偵緝字第四
一四號及移送併辦（臺灣苗栗地方法院檢察署九十年度毒偵字第九八二號），本院判
決如左：
    主  文
甲○○連續施用第二級毒品，累犯，處有期徒刑柒月，扣案之第二級毒品安非他命壹
包（毛重零點玖公克）沒收銷燬之；又連續施用第一級毒品，累犯，處有期徒刑柒月
。應執行有期徒刑壹年，扣案之第二級毒品安非他命壹包（毛重零點玖公克）沒收銷
燬之。
    事  實
一、甲○○曾於民國八十三年間因違反麻醉藥品管理條例及藥事法等案件，經本院分
    別判處有期徒刑五月、七月，並定其應執行刑為有期徒刑十月，又於同年間，再
    因違反麻醉藥品管理條例案件，經本院判處有期徒刑六月，上開案件自八十三年
   六月二十一日起接續執行，於八十四年四月二十二日執行中假釋出監，並於八十
    四年十月六日縮短刑期假釋期滿未經撤銷假釋執行完畢；於八十六年間又因施用
    毒品案件，經臺灣高等法院裁定送觀察、勒戒後，認有繼續施用毒品之傾向，再
    經臺灣高等法院裁定令入戒治處所施以強制戒治，於強制戒治期滿後，由臺灣高
    等法院於八十九年三月二十三日以八十七年度上訴字第一九二四號案件判決免刑
    ，並於同年四月二十七日確定。詎甲○○仍不思省悟，復基於施用第二級毒品安
    非他命之概括犯意，自八十九年九月二十四日下午五時許起至九十年五月一日晚
    間十時許止，均在桃園縣平鎮市貿易里十一鄰貿七２３３號住處內，連續施用第
    二級毒品安非他命多次；另基於施用第一級毒品海洛因之概括犯意，自八十九年
    九月二十五日晚間七時許起至九十年五月二日下午一時許止，在上開住處及苗栗
    縣竹南鎮新南里之「松岩逸汽車旅館」第三０五號房內等地，連續施用第一級毒
    品海洛因多次。嗣先於八十九年九月二十六日凌晨一時許，在桃園縣八德市○○
    路一三五七巷巷口處為警查獲，並扣得其所有供己施用之第二級毒品安非他命一
    包（毛重０．九公克）；之後於九十年五月二日晚間九時許，在前揭汽車旅館第
    三０五號房再次為警查獲。
二、案經桃園縣警察局八德分局報請臺灣桃園地方法院檢察署檢察官偵查起訴及臺灣
    苗栗地方法院檢察署移送併辦。
    理  由
一、右揭事實，業據被告甲○○於本院審理時坦承不諱（見本院九十年十月十八日審
    判筆錄），並有前開毒品扣案可資佐證，且被告於前揭時、地先後二次為警查獲
    後所採集之尿液，經送請檢驗結果，均檢出有嗎啡及甲基安非他命陽性反應，分
    別有桃園縣衛生局八十九年十月九日不法藥物尿液檢定書及苗栗縣衛生局九十年
    五月十日煙毒尿液檢驗成績書各一紙附卷可稽，足徵被告前揭施用毒品之自白與
    事實相符，堪予採信。又被告曾於八十六年間因施用毒品案件，經臺灣高等法院
    裁定送觀察、勒戒後，認有繼續施用毒品之傾向，再經臺灣高等法院裁定令入戒
    治處所施以強制戒治，於強制戒治期滿後，由臺灣高等法院於八十九年三月二十
    三日以八十七年度上訴字第一九二四號案件判決免刑，並於同年四月二十七日確
    定乙節，有上開臺灣高等法院八十七年度上訴字第一九二四號刑事判決及臺灣桃
    園地方法院檢察署刑案資料查註紀錄表、臺灣高等法院被告全國前案紀錄表各一
    份在卷可憑，且被告於五年內再犯本件毒品危害防制條例第十條之罪，依毒品危
    害防制條例第二十三條第二項之規定，業經本院以九十年度毒聲字第一三三一號
    裁定令入戒治處所，施以強制戒治一年，亦有上開裁定在卷可參。綜上所述，本
    件事證明確，被告犯行堪以認定。
二、核被告所為，係犯毒品危害防制條例第十條第二項之施用第二級毒品罪及同條第
    一項之施用第一級毒品罪。被告施用第二級毒品安非他命前後之持有安非他命之
    低度行為，以及施用第一級毒品海洛因前之持有海洛因之低度行為，各應為施用
    之高度行為所吸收，均不另論罪。又被告先後多次施用安非他命及先後多次施用
    海洛因之犯行，均時間緊接，各所犯犯罪構成要件相同之罪名，顯係各別基於概
    括犯意反覆為之，應依刑法第五十六條連續犯之規定，分別論以一罪，並均加重
    其刑；又被告有如事實欄所述之科刑及執行紀錄，有臺灣桃園地方法院檢察署刑
    案資料查註紀錄表及臺灣高等法院被告全國前案紀錄表各一份附卷可按，其受有
    期徒刑執行完畢後，於五年之內，再犯本件有期徒刑以上之二罪，均為累犯，均
    應依刑法第四十七條之規定加重其刑，並與前揭連續犯加重部分，遞加重之。再
    被告所犯上開二罪之間，犯意各別，行為互殊，應予分論併罰。被告自八十九年
    九月二十六日凌晨一時許第一次被查獲後起至九十年五月一日晚間十時許止施用
    第二級毒品安非他命之犯行部分，以及被告於前揭時間第一次被查獲後起至九十
    年五月二日下午一時許止施用第一級毒品海洛因之犯行部分，雖均未據起訴，惟
    此等部分與檢察官起訴之部分各具有連續犯之裁判上一罪關係，為起訴效力所及
    ，本院自應併予審理論究，附此敘明。爰審酌被告之素行，前因施用毒品，經強
    制戒治期滿後，仍不知悔悟，又於五年內再犯本件施用毒品犯行，一再戕害己身
    ，顯示其定力不足、意志不堅、易受外界誘惑，原不宜寬縱，惟念其正接受強制
    戒治中，且坦承犯行、悔意甚殷，態度尚屬良好等一切情狀，分別量處如主文所
    示之刑，並定其應執行刑，以資懲儆。扣案之安非他命一包（毛重０．九公克）
    ，係本件查獲之毒品，應依毒品危害防制條例第十八條第一項前段之規定宣告沒
    收銷燬之。
據上論斷，應依刑事訴訟法第二百九十九條第一項前段，毒品危害防制條例第十條第
一項、第二項、第十八條第一項前段、第二十三條第二項，刑法第十一條、第五十六
條、第四十七條、第五十一條第五款，判決如主文。
本案經檢察官王以文到庭執行職務。
中      華      民      國    九十      年      十      月    二十九    日
                                臺灣桃園地方法院刑事第六庭
                                      法  官  曾  家  貽
右正本證明與原本無異。
如不服本判決，應於判決送達後十日內向本院提出上訴狀( 應附繕本 )，上訴於
臺灣高等法院。
                                      書記官  王  元  宏
中      華      民      國    九十      年      十      月    二十九    日
附論罪科刑依據之法條：
毒品危害防制條例第十條：
施用第一級毒品者，處六月以上五年以下有期徒刑。
施用第二級毒品者，處三年以下有期徒刑。


司法院資訊處製作；財團法人民間司法改革基金會備份。
